【裁判字號】    90,交抗,586
【裁判日期】    900828
【裁判案由】    聲明異議
【裁判全文】
臺灣高等法院臺中分院刑事裁定                      九十年度交抗字第五八六號
      抗  告  人
      即受處分人  甲○○
右列抗告人因聲明異議案件，不服臺灣彰化地方法院中華民國九十年五月八日裁定（
九十年度交聲字第四號），提起抗告，本院裁定如左：
      主  文
抗告駁回。
      理  由
一、原審裁定意旨以：按駕駛人駕駛汽車，應遵守道路交通標誌、標線、號誌之指示
    ，又按汽車駕駛人，行經有燈光號誌管制之交叉路口闖紅燈者，處六百元以上一
    千二百元以下罰鍰，道路交通安全規則第九十條及道路交通管理處罰條例第五十
    三條均定有明文。經查本件受處分人甲○○於民國（下同）八十九年十月三十日
    ，駕駛車牌號碼ＦＺ─六一００號自小客車，確實在彰化縣溪湖鎮○○路及東環
    路口闖紅燈，當時有三名員警在取締，警察是在東環路上，距紅綠燈四、五十公
    尺，取締地方可以看見紅綠燈乙節，業據證人即當場填單之警員楊順典到庭結證
    屬實。雖受處分人辯稱伊是在彰水路紅燈前轉入東環路，車子已經過了東環路才
    紅燈，因彰水路還有一個紅綠燈可以看到，並未闖紅燈等語，然查依卷附現場照
    片，受處分人之車子從彰水路靠右通過東環路口不過幾公尺之距離，依照一般號
    誌燈由綠燈轉換黃燈再轉換為紅燈間，會有幾秒之秒差，依自小客車正常行駛速
    度而言，受處分人若通過本案路口時為綠燈，則在剛過東環路口時頂多正轉換為
    黃燈，應不致於在剛過了東環路口即馬上紅燈，故依受處分人既自承車子過了東
    環路口看見彰水路之號誌才紅燈，顯見受處分人在通過本案之路口時，交通號誌
    應非綠燈。況且依卷附照片，東環路口與彰水路口間隔著一個三角形分隔島，分
    隔島又有石碑擋住視線，受處分人既已靠右進入東環路又怎可能去注意彰水路之
    紅綠燈狀況，故受處分人辯稱未闖紅燈云云，尚難採信。是以受處分人違規之事
    證明確，堪以認定。原處分機關據以援引上開規定，裁處罰鍰，並無不當。本件
    異議為無理由，應予駁回。
二、本件抗告意旨固略以：抗告即受處分人甲○○絕沒有在彰水路上闖紅燈，該地環
    境特殊，請鈞院詳加證實及研判，彰水路上有紅綠燈，而東環路上也有紅綠燈，
    駕駛人右轉入東環路（在彰水路上是綠燈），如此何來闖紅燈，原審裁定既已查
    現場照片，應可清楚看出抗告人絕沒有在彰水路上闖紅燈，受處分人不應該受罰
    ，請將原裁定予以撤銷等語。
三、經查：本件抗告人之右開違規事實，業經現場舉發員警楊順典於台灣彰化地方法
    院九十年一月三十一日訊問時結證屬實，又查據舉發員警楊順典於原審又證稱；
    「當時甲○○確實有闖紅燈，被我們開立罰單後，可能看到還有些人沒被我們攔
    到，所以才會認為我們執法不當，但有的車子沒被我們攔到，是因為警力不足才
    會如此」等語，依員警楊順典所證述，除抗告人在彰水路上闖紅燈中被攔檢外，
    尚有其他違規車輛亦遭攔下，顯見抗告人在通過本案之路口時，交通號誌應為紅
    燈，原審裁定駁回其異議經核尚無不合，本件抗告，為無理由，應予駁回。
三、據上論結，應依道路交通案件處理辦法第二十六條，刑事訴訟法第四百十二條，
    裁定如主文。
中      華      民      國      九十       年     八      月   二十八   日
                                臺灣高等法院臺中分院刑事第三庭
                                      審判長法  官  方  艤  駐
  法  官  廖  柏  基
                                            法  官  劉  連  星
右正本證明與原本無異。
不得再抗告。
                                            書記官  顏  子  良
中      華      民      國      九十       年     八      月   二十九   日
                                                                        Ｒ


司法院資訊處製作；財團法人民間司法改革基金會備份。
